# 专门借款可不可以不利息资本化？

提问人：mcking_999 时间：2015-02-03 10:46:07
1 、既然是专项借款，一是因有投资而借，二确实用于投资项目，为何不将利息资本化？
2 、资金使用难与各个项目一一对应，不是不计算利息资本化的理由。利息资本化在各项目间分配的方法有很多。

回答人：chenyiwei
但这种情况要关注专门借款是否被挪用了。如果发生挪用情形，则只能按照一般借款考虑其资本化问题。但完全不进行资本化处理确实不妥。毕竟对符合资本化条件的利息是没有“费用化”这一选项的。